【裁判字號】    95,交聲,31
【裁判日期】    950320
【裁判案由】    聲明異議
【裁判全文】
臺灣屏東地方法院交通事件裁定          95年度交聲字第31號
原處分機關  交通部公路總局高雄區監理所屏東監理站
異  議  人  甲○○
即受處分人
上列異議人因違反道路交通管理處罰條例案件，對於交通部公路
總局屏東監理站95年1 月26日所為之處分（原處分案號：屏監違
字第裁82-A5I002019號、屏監違字第裁82-A5L101545號、屏監違
字第裁82-A5L101563號、屏監違字第裁82-AEU041375號）聲明異
議，本院裁定如下：
    主  文
異議駁回。
    理  由
一、原處分機關以：異議人即受處分人甲○○分別於民國94年11
    月26日、同年月27日、同年月28日、同年12月7 日駕駛車牌
    號碼646-FC號營業一般大客車，在臺北市○○路○段，因在
    設有禁止臨時停車標線處所臨時停車之違規，為臺北市政府
    警察局分別以掌電字第82-A5I002019號、掌電字第82-A5L10
    1545號、掌電字第82-A5L101563號、掌電字第82-AEU041375
    號舉發違反道路交通管理事件通知單舉發，爰依道路交通管
    理處罰條例第55條第3 款（原裁決書均誤列第1 項）之規定
    ，合計裁處罰鍰新臺幣1,200 元之處分。
二、異議意旨略以：異議人是和欣汽車客運股份有限公司駕駛員
    ，為警方舉發時係駕駛公司所有營業班車，依公路主管機關
    核定路線及站牌處停靠搭載旅客，基此，異議人於公司所屬
    「經同意之營業路線及設站處所」搭載旅客並未違反汽車運
    輸業管理規則之規定，原舉發無理由，依法提出異議云云。
三、按汽車駕駛人在設有禁止臨時停車標誌、標線處所臨時停車
    者，處新臺幣300 元以上600 元以下罰鍰，道路交通管理處
    罰條例第55條第3 款定有明文。經查，臺北市○○路○ 段原
    屬長途客運車起迄總站，嗣臺北市政府為落實推動城際客運
    轉運站政策，及減少大客車於市區道路繞行及於路側密集設
    站衍生之交通、環境、噪音及居住品質問題等，推動國道客
    運臺北總站，就相同範圍進行管制事宜。第1 階段於93年2
    月10日公告並轉知業者「臺北車站周邊國道客運及公路客運
    設站管制區－禁止新設站位」；第2 階段於93年11月22日公
    告轉知業者「臺北車站周邊國道客運及公路客運設站管制區
    －撤除現有路側站位」，嗣94年8 月16日國道客運臺北總站
    啟用，同年9 月16日函知各業者「自94年11月16日起開始管
    制」，同年11月14日公告並轉知各業者「臺北車站周邊國道
    客運及公路客運設站管制區○○○○○路側站位實施日期自
    94年11月16日起」，同年11月9 日赴現場各業者站牌處張貼
    公告，同年月15日第2 次赴現場各業者站牌處張貼公告等情
    ，有臺北市政府警察局大同分局94年12月29日北市警同分交
    字第09434550200 號函在卷可按。茲異議人甲○○於臺北市
    政府上開行政處分生效施行後，駕駛營業大客車在該設有禁
    止臨時停車標線處所臨時停車，為異議人所不否認，是本件
    違規事實明確，異議人片面主張舉發有誤，自屬無據，原處
    分機關依據上述規定，合計裁處罰鍰新臺幣1,200 元，核無
    不當，本件異議為無理由，應予駁回。
據上論斷，應依道路交通案件處理法第19條，裁定如主文。
中    華    民    國    95    年    3     月    20    日
                    交通法庭    法  官  林家聖
以上正本證明與原本無異。
如不服本裁定應於收受送達後5 日內向本院提出抗告書狀敘述抗
告之理由抗告於台灣高等法院高雄分院。
中    華    民    國    95    年    3     月    21    日
                                書記官  莊正彬


司法院資訊處製作；財團法人民間司法改革基金會備份。
